【裁判字號】    90,易,380
【裁判日期】    901227
【裁判案由】    傷害
【裁判全文】
臺灣苗栗地方法院刑事判決                            九十年度易字第三八號
    公  訴  人  臺灣苗栗地方法院檢察署檢察官
    被      告  甲○○
右列被告因傷害案件，經檢察官提起公訴（八十九年度偵字第四六三八號），本院判
決如左：
    主  文
甲○○傷害人之身體，處拘役貳拾日，如易科罰金，以參佰元折算壹日。
    事  實
一、甲○○與邱葉素珍（另由檢察官為不起訴處分）係夫妻，乙○○係邱葉素珍之繼
    父，雙方因乙○○之妻即邱葉素珍之母親謝陳玉蘭之醫療與財產上問題，素有嫌
    隙，感情不睦。甲○○與邱葉素珍於民國八十九年九月二十四日上午，前往乙○
    ○位於苗栗縣苑裡鎮山柑里六鄰仁義巷七號之住處，因乙○○阻止邱阿楊及邱葉
    素珍帶謝陳玉蘭前去就醫及謝陳玉蘭之財產上問題，而發生爭執，甲○○竟基於
    傷害之犯意，於八十九年九月二十四日上午十一時三十分許，以一手掐住乙○○
    及另一手毆打乙○○之腹部，致乙○○受有胸腹挫傷、右手瘀傷二公分乘以一公
    分及左下肢裂傷一公分之傷害。
二、案經乙○○訴由苗栗縣警察局通霄分局報請臺灣苗栗地方法院檢察署檢察官偵查
    起訴。
    理  由
一、訊據被告甲○○固坦承於右揭時、地前往告訴人乙○○上開住所，惟矢口否認有
    何傷害犯行，辯稱：因告訴人與謝陳玉蘭為定期存款問題發生爭執，方與邱葉素
    珍一同前開案發地點調解爭執，並順便帶謝陳玉蘭就醫，而引起告訴人不悅，雙
    方遂發生爭吵，告訴人即持椅子要打邱葉素珍，伊僅有以手架開椅子，並未毆打
    告訴人，告訴人是自己跌倒坐到腳踏車而受傷云云。惟查：右揭犯罪事實業經告
    訴人於警訊時及偵查中指訴一致，並有診斷證明書一紙在卷可稽；且被告亦不否
    認曾與告訴人發生拉扯，而有身體上之接觸，則以告訴人係受有胸腹挫傷情形，
    如被告所辯告訴人係自己跌倒「坐到」腳踏車而受傷為真，則在雙方正面發生衝
    突之情況下，告訴人於跌倒後，理應受有背、臀部之傷害，而非胸、腹部受傷，
    參以被告於警訊時表示當時係因告訴人不高興，拿椅子欲打伊，伊才用手架開，
    而於偵訊及本院訊問時則改稱是告訴人拿椅子要打伊太太，伊過去用手架開，告
    訴人自己才跌倒坐在腳踏車上，其前後所言不一，故被告上開所辯應為卸責之詞
    ，不足採信。又邱葉素珍雖於警訊及偵查中供稱：被告甲○○並未毆打告訴人云
    云，惟被告甲○○及邱葉素珍係夫妻關係，而二人均於案發時與告訴人發生爭執
    ，故邱葉素珍之證詞顯有迴護被告甲○○之虞，尚非可採為有利於被告甲○○之
    證據。綜上所述，本件事證明確，被告犯行洵堪認定。
二、核被告所為，係犯刑法第二百七十七條第一項之傷害罪。爰審酌被告犯罪之動機
    、目的、手段、所生之危害程度暨犯罪後遲未與告訴人達成和解，惟告訴人於八
    十九年十一月二十二日偵訊時亦表示：「（問：你是否有拿椅子要打邱葉素珍？
    ）邱葉素珍將我腳踏車推倒後我生氣，就拿椅子打邱葉素珍，但沒打到。」等一
    切情狀，從輕對被告量處如主文所示之刑，並諭知易科罰金之折算標準。
據上論斷，應依刑事訴訟法第二百九十九條第一項前段，刑法第二百七十七條第一項
、第四十一條第一項前段，罰金罰鍰提高標準條例第一條前段、第二條，判決如主文
。
本案經檢察官李基彰到庭執行職務。
中      華      民      國    九十      年     十二     月    二十七    日
                                臺灣苗栗地方法院刑事第二庭
                              法  官  黃  建  都
右正本證明與原本無異
如不服本判決，應於判決送達後十日內向本院提出上訴狀（應附繕本），上訴於臺灣
高等法院臺中分院。
                                        書記官  黃  士  益
中      華      民      國    九十      年     十二     月    二十七    日
參考法條
刑法第二百七十七條第一項：
傷害人之身體或健康者，處三年以下有期徒刑、拘役，或一千元以下罰金。


司法院資訊處製作；財團法人民間司法改革基金會備份。
